# 求助陈版主， 1-1-27购入带租约房产初始确认问题

提问人：liuweisheng 时间：2021-09-19 20:33:06
1-1-27购入带租约房产初始确认问题
这里如果租期不解除租约的情况下，怎么进行处理。谢谢版主解惑

回答人：chenyiwei
如果A公司决定保留现有租约，且购入后这些租约对应的租金均归A公司所有的，则A公司按购入投资性房地产处理。但如果所保留的租约约定的租金水平低于购买日的同类房产市场租金的，则在剩余租赁期内所少收租金的折现值确认为亏损合同准备。